Inventaris van de kaarten en tekeningen behorend bij het archief van de Eerste Kamer der Staten-Generaal, 1819-1950
Nationaal Archief, Den Haag
Eerste Kamer der Staten-Generaal - Kaarten en Tekeningen
Eerste Kamer / Kaarten en tekeningen
1819-1950
EKR
413 inventarisnummer(s); 22,00 meter
Normale getekende en gedrukte kaarten, atlassen en kaartboeken.
Nationaal Archief
Eerste Kamer der Staten-Generaal
Het kaartarchief van de Eerste Kamer der Staten-Generaal bevat gedrukte kaarten afkomstig uit hun bibliotheek. De kaarten van Nederland, Indonesië, Suriname en de Antillen dienden vaak ter besluitvorming en zijn hoofdzakelijk afkomstig van de departementen van Oorlog, Waterstaat en Koloniën. Veelal betreft het topografische kaarten uit de 19e en 20e eeuw.
Archiefvorming
Geschiedenis van het archiefbeheer
De kaarten en tekeningen, welke de griffie van de Eerste Kamer heeft verworven, zijn opgeborgen geweest in kaartenkasten. De scheiding tussen archief- en bibliotheekmateriaal is niet scherp te trekken in deze collectie. Enerzijds ligt dat aan het feit dat destijds de kaarten en tekeningen uit het archief van de Eerste Kamer werden opgenomen in de bibliotheek, en vervolgens werden ontsloten in een systematische catalogus naar onderwerp, ongeacht aard en herkomst. Waarschijnlijk zijn de archiefkaarten vanwege het afwijkend formaat en redactie uit het archief gelicht en in de bibliotheek gedeponeerd, en zijn ze tenslotte vermengd geraakt met de bibliotheekkaarten die werden toegezonden of aangekocht. Dit kan worden afgeleid uit het feit dat kaarten met archiefherkomstverwijzing zijn opgenomen bij de bibliotheekkaarten.
Anderzijds ontstond er vermenging van archief- en bibliotheekkaarten omdat het voornamelijk gedrukte kaarten uit de 19e en 20e eeuw betrof, die vervolgens als bibliotheekmateriaal werden beschouwd. In de 19e eeuw zijn echter ook kaarten door de Topografische Dienst in druk uitgegeven ten behoeve van besluitvorming van de overheid. Zo is een aantal gedrukte kaarten uitgegeven als bijlage van de memories van toelichting op de behandeling van wetsontwerpen. Deze kaarten en tekeningen zijn opgenomen in de bijlagen bij de Handelingen.
De verwerving van het archief
Het archief is krachtens bepalingen van de Archiefwet overgebracht.
Inhoud en structuur van het archief
Inhoud
Het kaarten- en tekeningenbestand van de Eerste Kamer der Staten- Generaal bestaat uit ca. 700 bladen, alsmede enkele tientallen atlasbanden en katernen. Het materiaal dateert uit de 19e en 20e eeuw.
Nadere informatie over de kaarten kan men soms vinden in de Handelingen van de Staten-Generaal. In deze inventaris is waar mogelijk een zo exact mogelijke verwijzing aangebracht naar de gedrukte stukken (bijlagen der Handelingen). In de gedrukte Handelingen worden onder de ingekomen stukken naast de boekwerken tevens de kaarten vermeld die werden toegezonden aan de Eerste Kamer. Het betreft veelal losbladige kaartseries ontvangen van de departementen van Oorlog, Waterstaat en Koloniën, zoals de rivier en waterstaatskaarten van Nederland en de topografische kaart.
Aanwijzingen voor de gebruiker
Openbaarheidsbeperkingen
Volledig openbaar.
Materiële beperkingen
Het archief kent beperkingen voor het raadplegen van stukken als gevolg van slechte materiële staat.
Aanvraaginstructie
Openbare archiefstukken kunnen online worden aangevraagd en gereserveerd. U kunt dit ook via de terminals in de studiezaal van het Nationaal Archief doen. Om te kunnen reserveren dient u de volgende stappen te volgen:
Creëer een account of log in.
Selecteer in de archiefinventaris een archiefstuk.
Klik op ‘Reserveer’ en kies een tijdstip van inzage.
Verwant materiaal
Beschikbaarheid van kopieën
Inventarisnummers van dit archief zijn niet in kopievorm beschikbaar
Bijlagen
Concordans van huidige catalogus naar oude inventaris
Nederland
Algemeen
13 EKR 13 & 14
Spoorwegkaarten
25.1 25
25.2 27
25.3 30
25.4 32
25.5 35
25.6 36
25.7 37
25.8 38
25.9 39
25.10 41
25.11 42
25.12 43
25.13 46
25.14 47
25.15 48
25.16 49
25.17 50
25.18 53
25.19 55
25.20 57
25.21 59
25.22 60
25.23 63
25.24 65
25.25 66
25.26A 52.1
25.26B 52.2
Bladwijzers en catalogi
40 40, 54, 61, 67, 68, 69
Indonesië
Algemeen
157 157, 158
158A 157A
158B 157B
158C 157C
158D 157D
158E 157E
158F 158A
158G 158B
158H 158C
Borneo
167 167, 168
Residenties Java
300 190G
301 204
302 190H
303 190V
304 190U
305.1 t/m 305.4 205
306 190I
307 191
308 190N
309 190E
310 190F
311 190B
312 190T
313 190C
314 190A
315 190K (1887)
316 190K (1923)
317 190P
318 190J
319 190S
320 190M
321 1900
322 198
323 190L
324 190D
325 190Q
326 190R
Sumatra - algemeen
221 221, 222
223 223, 224
Atjeh
400 252.1
401 252.2, 252.5
402 252.3
403 252.4
404 252.6
405 252.7
406 252.8
407 252.9
408 252.10, 252.11
409 252.12
410 252.13, 252.14
411 252.15
412 252.16
413 252.17
414 252.18
415 252.19
416 252.20
417 252.21
418 252.22
419 252.23
420 252.24
421 252.25
422 252.26
423 252.27
424 252.28
425 252.29
426 252.30
427 252.31
428 252.32
429 252.33
430 252.34
431 252.35
432 252.36
433 252.37
434 252.38
435 252.39
436 252.40
437 252.41
438 252.42
439 252.43
440 252.44, 252.45
441 252.46
442 252.47
443 252.48
444 252.49
445 252.50
446 252.51
447 252.52
448 252.53
449 252.54
450 252.55
451 252.56
452 252.57
453 252.58
454 252.59
455 252.60
456 252.61
457 252.62
458 252.63
459 252.64
460 252.65
461 252.66
462 252.67
463 252.68
464 252.69
465 252.70
466 252.71
467 252.72
Beschrijving van de series en archiefbestanddelen
- Nederland, 1
  - Algemeen., 1.1
    - Geografie, 1.1.1
      - "Topografische en Militaire kaart van het Koninkrijk der Nederlanden", door de officieren van de Generale Staf. Gelithografeerd bij het Topografisch Bureau van het Ministerie van Oorlog., 1850-1864; 2; 1 band; Schaal 1: 50.000.
        kaart
      - "Choro-Topografische Kaart der noordelijke provinciën van het Koninkrijk der Nederlanden", door C.R.T. Krayenhoff. Uitgegeven en gedrukt bij het Topographisch Bureau (Archief van Oorlog). Gravure van Leijdenroth., 1857-1865; 3; 4 bladen; Schaal [1:115.200].
      - "Kaarten der Provinciën van het Koninkrijk der Nederlanden met bijvoeging van uitvoerige statistieke opgave van P.H. Witkamp". Uitgegeven en gedrukt bij Henri Bogaerts en J. Smulders & Co., 's-Gravenhage., 1866; 6; 1 deel; Schaal 1:200.000.
      - "Topographische Atlas van het Koninkrijk der Nederlanden", vervaardigd volgens de Topographische en Militaire Kaart op het Topografisch Bureau van het Departement van Oorlog, gravure., 1867-1868; 7; 1 deel; Schaal 1:200.000.
      - "Gemeente-atlas van Nederland aangevende de grenzen, grootte en bevolking der gemeenten", door W.J. Geerling. Gelithografeerd bij J. Smulders & Cie, 's-Gravenhage., [ca. 1882]; 11; 1 deel; Schaal 1:200.000.
        Literatuur: Koeman. Atlantes Neerlandici VI, p. 157 (Geer A1).
      - Gemeente-Atlas van Nederland naar officieele bronnen bewerkt", door J. Kuyper. Uitgave van Hugo Suringar te Leeuwarden., [1865-1869]; 34A-34G; 7 banden; Diverse schalen
        Zie facsimile-uitgave in de handbibliotheek. In duplo aanwezig, m.u.v. Gelderland.
        Literatuur: Koeman. Atlantes Neerlandici II, p. 233-242 (Kuy 19).
        - Friesland, Overijssel, Groningen en Drenthe, 34A
        - Gelderland, 34B
        - Noord-Holland, 34C
        - Zuid-Holland, 34D
          - Ter Aar 1867., 34D.1
          - Aarlanderveen 1865., 34D.2
          - Abbenbroek 1867., 34D.3
          - Alblasserdam 1869., 34D.4
          - Alkemade 1865., 34D.5
          - Alphen z.j., 34D.6
          - Ameide 1869., 34D.7
          - Ammerstol 1869., 34D.8
          - Arkel z.j., 34D.9
          - Asperen z.j., 34D.10
          - Barwoutswaarder z.j., 34D.11
          - Benthuizen 1868., 34D.12
          - Bergambacht 1869., 34D.13
          - Bergschenhoek z.j., 34D.14
          - Berkelen Roderijs 1867., 34D.15
          - Berkenwoude 1868., 34D.16
          - Bleiswijk 1867., 34D.17
          - Bleskensgraaf en Holwegen z.j., 34D.18
          - Bodegraven z.j., 34D.19
          - Den Bommel 1868., 34D.20
          - Boskoop 1867., 34D.21
          - Brandwijk 1867., 34D.22
          - Brielle (1) 1867., 34D.23
          - Brielle (2) 1869., 34D.23a
          - Broek, Thuil en 't Weegje 1867., 34D.24
          - Capelle op den IJssel z.j., 34D.25
          - Charlois 1867., 34D.26
          - Delft (1) z.j., 34D.27
          - Delft (2) stad z.j., 34D.27a
          - Delfshaven 1865., 34D.28
          - Dirksland 1867., 34D.29
          - Dordrecht 1868., 34D.30
          - Dordrecht (2) stad 1868., 34D.30a
          - Dubbeldam 1867., 34D.31
          - Everdingen z.j., 34D.32
          - Geervliet z.j., 34D.33
          - Giessendam z.j., 34D.34
          - Giessen Nieuwkerk 1867., 34D.35
          - Goedereede 1869., 34D.36
          - Gorichem 1869., 34D.37
          - Gouda z.j., 34D.38
          - Goudevak 1867., 34D.39
          - Goudriaan z.j., 34D.40
          - Goudswaard 1865., 34D.41
          - 's Gravendeel 1867., 34D.42
          - 's Gravenhage z.j., 34D.43
          - 's Gravenhage (2) z.j., 34D.43a
          - 's Gravensande z.j., 34D.44
          - Groot-Ammers z.j., 34D.45
          - Groote Lindt 1867., 34D.46
          - Haastrecht z.j., 34D.47
          - Hagestein 1867., 34D.48
          - Hardinxveld 1867., 34D.49
          - Hazerswoude 1867., 34D.50
          - Heenvliet 1867., 34D.51
          - Heerjansdam 1867., 34D.52
          - Hei en Boeicop z.j., 34D.53
          - Heinenoord z.j., 34D.54
          - Hekelingen 1867., 34D.55
          - Hekendorp z.j., 34D.56
          - Helvoetsluis z.j., 34D.57
          - Hendrik.Ido.Ambacht 1867., 34D.58
          - Herkingen 1865., 34D.59
          - Heukelom 1866., 34D.60
          - Hilligersberg 1867., 34D.61
          - Hillegom z.j., 34D.62
          - Hof van Delft 1867., 34D.63
          - Hoog Blokland 1867., 34D.64
          - Hoogvliet 1868., 34D.65
          - Hoornaar z.j., 34D.66
          - Katendrecht 1865., 34D.67
          - Katwijk 1865., 34D.68
          - Kedichem z.j., 34D.69
          - Kethel en Spaland z.j., 34D.70
          - Klaaswaal 1867., 34D.71
          - Koudekerk 1865., 34D.72
          - Kralingen z.j., 34D.73
          - Krimpen op de Lek 1867., 34D.74
          - Krimpen op de IJssel z.j.., 34D.75
          - Langerak z.j., 34D.76
          - Lange Ruige Weide 1868., 34D.77
          - Leerbroek z.j., 34D.78
          - Leerdam 1867., 34D.79
          - Lekkerkerk 1867., 34D.80
          - Lexmond 1866., 34D.81
          - Leijden z.j., 34D.82
          - Leiderdorp 1867., 34D.83
          - Leijmuiden 1865., 34D.84
          - De Lier 1869., 34D.85
          - Lisse z.j., 34D.86
          - Loosduinen z.j., 34D.87
          - Maasdam 1867., 34D.88
          - Maasland z.j., 34D.89
          - Maassluis 1867., 34D.90
          - Meerkerk 1867., 34D.91
          - Melissant 1865., 34D.92
          - Middelharnis 1866., 34D.93
          - Mijnsheerenland 1866., 34D.94
          - Moercapelle z.j., 34D.95
          - Molenaarsgraaf z.j., 34D.96
          - Monster 1865., 34D.97
          - Moordrecht 1867, 34D.98
          - Naaldwijk 1867., 34D.99
          - Nieuw-Beijerland 1866., 34D.100
          - Nieuwenhoorn 1867., 34D.101
          - Nieuwerkerk op den IJssel 1867., 34D.102
          - Nieuwe Tonge 1867., 34D.103
          - Nieuw-Helvoet 1869., 34D.104
          - Nieuwkoop z.j.., 34D.105
          - Nieuwland 1868., 34D.106
          - Nieuw Lekkerland 1867., 34D.107
          - Nieuwpoort z.j., 34D.108
          - Nieuwveen 1868., 34D.109
          - Noordeloos 1867., 34D.110
          - Noord-Waddinxveen z.j., 34D.111
          - Noordwijk z.j., 34D.112
          - Noordwijkerhout z.j., 34D.113
          - Nootdorp z.j., 34D.114
          - Numansdorp z.j., 34D.115
          - Oegstgeest 1867., 34D.116
          - Ooltgensplaat 1867., 34D.117
          - Oost en West Barendrecht 1867., 34D.118
          - Oostvoorne 1868., 34D.119
          - Ottoland z.j., 34D.120
          - Oud-Alblas 1867., 34D.121
          - Oud-Beijerland 1867., 34D.122
          - Ouddorp 1868., 34D.123
          - Oudenhoorn 1867., 34D.124
          - Ouderkerk op den IJssel 1867., 34D.125
          - Oude Tonge 1866., 34D.126
          - Oudewater z.j., 34D.127
          - Oudshoorn 1867., 34D.128
          - Overschie 1867., 34D.129
          - Papekop z.j., 34D.130
          - Papendrecht 1867., 34D.131
          - Pernis 1867., 34D.132
          - Peursum "z.j., 34D.133
          - Piershil 1865., 34D.134
          - Pijnacker z.j., 34D.135
          - Poortugaal 1876., 34D.136
          - Puttershoek 1867., 34D.137
          - Reeuwijk z.j., 34D.138
          - Rhoon 1867., 34D.139
          - Ridderkerk 1867., 34D.140
          - Rietveld 1867., 34D.141
          - Rijnsburg z.j., 34D.142
          - Rijnsaterwoude 1865., 34D.143
          - Rijswijk 1867., 34D.144
          - Rockanje 1867., 34D.145
          - Rotterdam 1865., 34D.146
          - Rotterdam (2) Stad z.j., 34D.146a
          - Rozenburg (eiland) 1867., 34D.147
          - Sassenheim 1867., 34D.148
          - Schelluinen 1867., 34D.149
          - Schiebroek z.j., 34D.150
          - Schiedam (1) 1869., 34D.151
          - Schiedam (2) 1869., 34D.151a
          - Schipluiden., 34D.152
          - Schoonhoven z.j., 34D.153
          - Schoonrewoerd 1868., 34D.154
          - Sliedrecht 1869., 34D.155
          - Sluipdrecht 1867., 34D.156
          - Sommelsdijk 1868., 34D.157
          - Spijkenisse 1867., 34D.158
          - Stad aan 't Haringsvliet z.j., 34D.159
          - Stein z.j., 34D.160
          - Stellendam 1865., 34D.161
          - Stolwijk z.j., 34D.162
          - Stompwijk z.j., 34D.163
          - Streefkerk 1867., 34D.164
          - Stijen 1867., 34D.165
          - Tienhoven z.j., 34D.166
          - Valkenburg 1865., 34D.167
          - Veur 1867., 34D.168
          - Vianen 1869., 34D.169
          - Vierpolders z.j., 34D.170
          - Vlaardingen 1867., 34D.171
          - Vlaardinger Ambacht 1866., 34D.172
          - Vlist z.j., 34D.173
          - Voorburg 1867., 34D.174
          - Voorhout z.j.., 34D.175
          - Voorschoten 1865., 34D.176
          - Vrijenban z.j., 34D.177
          - Waarder 1867., 34D.178
          - Warmond z.j., 34D.179
          - Wassenaar 1867., 34D.180
          - Wateringen z.j., 34D.181
          - Westmaas z.j., 34D.182
          - Wijngaarden 1867., 34D.183
          - Woerden z.j., 34D.184
          - Woubrugge 1867., 34D.185
          - IJsselmonde 1865., 34D.186
          - Zegwaart 1868., 34D.187
          - Zevenhoven 1868., 34D.188
          - Zevenhuizen z.j., 34D.189
          - Zoetermeer z.j., 34D.190
          - Zoeterwoude 1867., 34D.191
          - Zuid-Beijerland 1867., 34D.192
          - Zuidland 1866., 34D.193
          - Zuid-Waddinxveen z.j., 34D.194
          - Zwammerdam 1867., 34D.195
          - Zwartewaal 1867., 34D.196
          - Zwijndrecht 1867., 34D.197
        - Zeeland, Utrecht, 34E
        - Noord-Brabant, 34F
        - Limburg, 34G
      - "Bladwijzer der Chromo-Topographische kaart van het Koninkrijk der Nederlanden". Uitgegeven door Topografische Inrichting., 1905; 40; 1 blad; Schaal 1:600.000.
      - "Verhandeling der Commissie voor de Geologische kaart van Nederland". Gedrukt bij A.C.Kruseman, Haarlem., 1852-1853; 1; 2 delen
      - "Geologische kaart van Nederland", door W.C.H. Staring, uitgegeven bij A.C. Kruseman. Gelithografeerd bij Topographisch Bureau van het Departement van Oorlog., 1858-1869; 8; 1 portefeuille; Schaal 1:200.000.
        Literatuur: Koeman. Atlantes Neerlandici VI, p. 28-29 (Topi 1).
      - "Eindverslag over de onderzoekingen en uitkomsten van den dienst der Rijksopsporing van Delfstoffen in Nederland 1903-1916. Kaarten en Profielen". Gedrukt bij 't Kasteel van Aemstel, Amsterdam., 1917; 58; 1 portefeuille; Schaal 1:200.000.
        Betreft bijlagen nrs. 5-8; 11-12 bij het "Eindverslag der Rijksopsporing van Delfstoffen, Amsterdam, 1917".
        Het boekwerk bevindt zich in het zgn. Drukwerkarchief, 2.22.15, inv.nr. 4946.
      - "Geologische kaart van Nederland", door H.D.M. Burck, P. Kruizinga e.a. Uitgave van de Rijks Geologische Dienst en na 1936 Geologische Stichting. Gedrukt bij de Topografische Inrichting (Dienst)., 1919-1940; 70; 1 portefeuille; Schaal 1:50.000.
      - "Hoogtekaart van Nederland". Uitgegeven bij het Topographisch Bureau., [1865-1869]; 73; 1 blad; Schaal 1:600.000.
      - Kaart getiteld: "Gronden van Nederland en de aangrenzende streken", met schema van grondsoorten. Uitgave van het Topographisch Bureau, [1865-1869]; 74; 1 blad
      - "Kaart der woeste gronden in Nederland", door Dr. H. Blink. Gedrukt bij J. Smulders & Co., 's-Gravenhage. Uitgave van afdeling Amsterdam der Nederlandsche Heidemaatschappij., [1892]; 75; 1 blad; Schaal 1:400.000.
      - "Kaart der bosschen in Nederland", door Dr.H. Blink. Gedrukt bij J. Smulders & Co., 's-Gravenhage. Uitgave van afdeling Amsterdam der Nederlandsche Heidemaatschappij., [1892]; 76; 1 blad; Schaal 1:400.000.
    - Demografie, 1.1.2
      - "Sterfte-Atlas van Nederland, voorstellende de staat der bevolking, der geboorten en der overledenen in elke gemeente des Rijks", door P.H. Witkamp. Uitgegeven bij A.J. Wenden, Leiden. Gelithografeerd bij Wed. H.F. Bakels & Zoon, Amsterdam., 1866; 5; 1 deel; Schaal 1:1.000.000 en 1:300.000.
        Literatuur: Koeman. Atlantes Neerlandici II, p. 271 (M.G. 1).
      - "Grafische voorstelling van de sterfte van kinderen beneden het jaar in elke gemeente van Nederland in het vijf-jarig tijdperk 1880-1884", door M. van Ravenstijn, 's-Gravenhage., [1885]; 13-14; 2 bladen; Schaal (ca. 1:400.000)
        Met grafiek aangevende de "Loop van de sterfte van kinderen beneden het jaar op 100 levend-geborenen in de jaren 1875-1908".
        - Blad 1, 13
        - Blad 2, 14
      - Kaart getiteld: "Geneeskundige hulp in Nederland, (...) aantonende het aantal inrichtingen tot verpleging van zieken, dat der geneeskundigen en der vroedvrouwen in elke gemeente des Rijks in het jaar 1886". Gelithografeerd bij J. Lobatto, 's-Gravenhage., 16; 2 bladen; Schaal (ca. 1:400.000).
      - Kaart getiteld: "Grafische voorstelling van de sterfte van kinderen beneden het jaar in elke gemeente van Nederland in het vijfjarig tijdperk 1904-1908", door M. van Ravenstijn., [ca. 1909]; 44; 1 blad; Schaal (ca. 1:400.000).
      - Kaart getiteld "Grafische voorstelling van de sterfte aan tuberculose in iedere gemeente van Nederland in de periode 1901-1908", door M. van Ravenstijn., [ca. 1909]; 45; 1 blad; Schaal (ca. 1:400.000).
      - "Kaart van het Koninkrijk der Nederlanden, aanwijzende de verdeeling van het Rijk in schooldistricten, het getal en den aard der scholen en het aantal inwoners in elke gemeente". Gelithografeerd bij J. Lobatto, 's-Gravenhage., 1885; 15; 1 blad; Schaal 1:320.000.
        Bijlage AA van het Verslag van den Staat der hooge-, middelbare- en lagere scholen over 1883-1884, gedrukt stuk [79].28 van de 2e zitting 1884-1885.
      - Kaarten getiteld "Grafische voorstelling van het betrekkelijk aantal ingelijfden bij de land- en zeemilitie in [1885-1891], die noch lezen noch schrijven konden". Gelithografeerd bij J. Lobatto, 's-Gravenhage., 1886-1892; ---
        Deze kaarten zijn niet aangetroffen.
        Bijlagen van het Verslag van den Staat der hooge-, middelbare-, en lagere scholen over 1885-1886 tot en met 1890-1891.
        In 1885: gedrukt stuk [100].14 van de zitting 1886-1887
        In 1886: gedrukt stuk [71].29 van de zitting 1887-1888
        In 1887: gedrukt stuk [75].20 van de zitting 1888-1889
        In 1888: gedrukt stuk [104].31 van de zitting 1889-1890
        In 1889: gedrukt stuk [115].30 van de zitting 1890-1891
        In 1890: gedrukt stuk [112].40 van de zitting 1891-1892
        In 1891: gedrukt stuk [114].25 van de zitting 1892-1893, nedergelegd ter griffie, ter inzage van de leden
      - Kaarten getiteld: "Graphische voorstelling van het betrekkelijk aantal kinderen van boven de zes en beneden de twaalf jaren, die aan het einde van 1885/1888 in elke gemeente van Nederland geen lager onderwijs genoten". Gelithografeerd bij J. Lobatto, 's-Gravenhage, 1887-1890; 18, ---; 4 bladen; Schaal (ca. 1:400.000)
        - aan het einde van 1885, 1887, ---
          Bijlage O van het Verslag van den Staat der hooge-, middelbare-, en lagere scholen over 1885-1886, gedrukt stuk [100].14 van de zitting 1886-1887.
          Ontbreekt, een exemplaar bevindt zich in 4.MIKO, inv.nr. 1280.
        - aan het einde van 1886, 1888, 18
          Een exemplaar bevindt zich ook in 4.MIKO, inv.nr. 1305.
          Bijlage BB van het Verslag van den Staat der hooge-, middelbare- en lagere scholen over 1886-1887, gedrukt stuk [71].29 van de zitting 1887-1888.
        - aan het einde van 1887, 1889, ---
          Bijlage AA van het Verslag van den Staat der hooge-, middelbare-, en lagere scholen over 1887-1888, gedrukt stuk [75].28 van de zitting 1888-1889.
          Ontbreekt, een exemplaar bevindt zich in 4.MIKO, inv.nr. 1322.
        - aan het einde van 1888, 1890, ---
          Bijlage II van het Verslag van den Staat der hooge-, middelbare-, en lagere scholen over 1888-1889, gedrukt stuk [104].32 van de zitting 1889-1890.
          Ontbreekt, een exemplaar bevindt zich in 4.MIKO, inv.nr. 1357.
      - "Gemeentenkaart van Nederland met aanduiding van de plaats, waar het gemeentebestuur is gevestigd, de spoor- en tramwegen, alsmede de telegraphische en telephonische verbindingen", door J. de Waal, 1886. Uitgegeven bij J. Smulders & Cie, 's-Gravenhage., 17; 1 blad; Schaal 1:400.000.
      - "Kaart van het Koninkrijk der Nederlanden aanduidende de hoofd-kiesdistricten voor de Tweede Kamer der Staten-Generaal volgens de additionele artikelen der grondwet van 1887", door J. de Waal. Uitgegeven bij J. Smulders & Cie., 's-Gravenhage., 19; 4 bladen op linnen; Schaal 1:400.000.
    - Militaria, 1.1.3
      - "Kaart van het Koninkrijk der Nederlanden. Overzicht van de gemeenten, waar dienstdoende schutterijen bestaan, en van de gemeenten, waaruit de compagniën en bataljons der rustende schutterij zijn samengesteld", door J. de Waal, en G.P. van der Garden, van het Departement van Oorlog, afd. Militie en Schutterij. Uitgegeven bij J. Smulders & Cie, 's-Gravenhage., [ca. 1887]; 20; 1 blad; Schaal 1:400.000.
      - "Gemeentenkaart van Nederland aanduidende de verdeeling van het Rijk in districten voor de schutterij". Uitgegeven bij de Topografische Inrichting, 's-Gravenhage., 1892; 23; 1 blad; Schaal 1:400.000.
        Gescheurd.
        Behoort bij Bijlage H van het ontwerp van wet, houdende regeling betreffende de samenstelling der Landmacht, gedrukt stuk [89].22 van de zitting 1892-1893.
      - "Gemeentenkaart van Nederland aanduidende de indeeling van het Rijk in recruteerings-districten". Gedrukt bij de Topographische Inrichting, 's-Gravenhage., 1890; 31; 1 blad; Schaal 1:400.000.
        "Behoort bij Bijlage A van de Memorie van Toelichting betreffende het Wetsontwerp tot Regeling van den Krijgsdienst", van 22 juni 1890, gedrukt stuk [179].4 van de zitting 1889-1890.
      - Kaart, aangevende de verdeling van het Rijk in 36 landweerdistricten, behoorende bij de Memorie van Toelichting betrekkelijk het Ontwerp van Wet tot regeling van de landweer en van de opheffing der schutterijen., 1899; ---
        Behoort bij gedrukt stuk [180].3 van de zitting 1899-1900.
        Deze kaart is niet aangetroffen, doch wel toegezonden bij brief van het Ministerie van Oorlog 05-05-1900 La. D24 Kabinet.
      - "Kaart van Gemeenten in Nederland, waar in het winter-oefeningstijdperk 1899-1900 voorbereidend militair onderricht wordt gegeven". Gedrukt bij Topographische Inrichting, 's-Gravenhage., 33; 1 blad; Schaal 1:400.000.